臺灣高等法院交通事件裁定　　　　　　 94年度交抗字第407號
抗　告　人
即受處分人　甲○○
上列抗告人因違反道路交通管理處罰條例案件，不服臺灣板橋地
方法院交通法庭，中華民國94年4月18日所為裁定（93 年度交聲
字第1632號），提起抗告，本院裁定如下：
    主  文
抗告駁回。
    理  由
一、抗告意旨略以：抗告人於民國（下同）93年 9月15日中午12
    時3分許，駕駛車牌號碼 243-LH號營業小客車，沿臺北市○
    ○○路由東往西方向行駛，行經臺北市○○○路與天母西路
    130 巷口時，當時有一輛公車（沿天母西路由西向東）駛至
    該路口欲左轉，而公車欲讓抗告人先通過，此時抗告人後上
    方的號誌轉為紅燈，惟抗告人左前方的燈號被公車擋住根本
    看不見，同時在抗告人右前方由北往南幾部機車已越過白線
    （在等我們會車），而北投分局永明派出所警員黃弘亮並非
    當地警員，非在路口執勤之警員，所以有所誤判，將地址誤
    寫成天母西路與振興路口，也非如原舉發機關回函所說「待
    公車轉彎後號誌轉為紅燈，抗告人所駕駛之車輛尚未進入路
    口而闖紅燈」，原審未詳加調查，竟裁定駁回抗告人聲明異
    議，為此不服提起抗告，請求撤銷原裁定云云。
二、按汽車駕駛人，行經有燈光號誌管制之交岔路口闖紅燈者，
    處新臺幣（下同）一千八百元以上五千四百元以下罰鍰；又
    汽車駕駛人有第五十三條情形時，除依原條款處罰鍰外，並
    記違規點數三點，道路交通管理處罰條例第53條及第63條第
    1 項第3 款分別定有明文。
三、經查，抗告人即受處分人甲○○於93年9月15日中午12時3分
    許，駕駛車號碼243-LH號營業小客車，沿臺北市○○○路由
    東往西方向行駛，行經臺北市○○○路與天母西路 130巷口
    時，在管制燈號為紅燈之狀態下闖紅燈，經臺北市政府警察
    局北投分局永明派出所警員黃弘亮當場攔停，並以抗告人違
    反道路交通管理處罰條例第53條規定之行為，而掣開臺北市
    政府警察局93年9月15日北市警交大字第 ACV21912號違反道
    路交通管理事件通知單舉發（違規地點誤載為天母西路與振
    興街）等情，業據證人即舉發之員警黃弘亮於原審法院調查
    時到庭證稱：當時伊是服11點至13點的巡邏勤務，從行義路
    往石牌路二段下來，當時伊是在十字路口（按即天母西路與
    天母西路 130巷口）遇到紅燈停下來，還沒有越過天母西路
    ，當時天母西路士林往北投的方向（按即東往西方向）都是
    塞車的，伊這邊變綠燈時，天母西路上變成紅燈，當時甲○
    ○開的計程車停在停止線的前面，即是已越過停止線，是停
    止線前面第一台車，之前天母西路是綠燈時，有些車子塞在
    路口，天母西路變成紅燈之後，那些車子陸續往前。甲○○
    的車子是停在停止線前面第一台，他綠燈時就是在停止線前
    面的第一台，他的整個車身已經越過停止線，他的車子已經
    壓在行人穿越道上，車子有一半進入交岔路口處，他的方向
    變成紅燈後，仍強行要越過這個路口，伊就往前騎將其攔下
    ，把他指揮到右手邊小公園旁邊予以告發，攔下來後，甲○
    ○就跟伊說不要開闖紅燈，應該是要開紅燈超越停止線，伊
    跟他說，他的車子已經開到這個十字路口的中間，已經變成
    闖紅燈。伊示意他靠邊停車時，他的車子已經開到路口中央
    等語明確（見原審卷第22頁至第24頁），並有臺北市政府警
    察局93年9月15日北市警交大字第 ACV21912號違反道路交通
    管理事件通知單影本附卷可考，而抗告人於原審法院審理時
    供稱：當時有一輛公車在伊對向沿天母西路由西向東至該路
    口要左轉，公車要等伊先過去，當時伊已經過了停止線，且
    被公車擋住前方，根本看不見前方的燈號云云，惟查汽車行
    駛至有號誌之交岔路口，遇有前行或轉彎之車道交通擁塞時
    ，應在路口停止線前暫停，不得逕行駛入交岔路口內，致號
    誌轉換後，仍未能通過妨礙其他車輛通行，道路交通安全規
    則第102條第1項第12款定有明文，是抗告人於駕車行進時，
    除應與前車保持安全距離外，並應注意前方車輛之動態，於
    行經交岔路口尤應注意車輛動態，以免壅塞路口，而利交通
    順暢，在設有號誌之路口時並應注意其行進方向之號誌，遵
    循交通號誌行進，查抗告人駕車行至上開交岔路口時，前方
    路口既已壅塞車輛，則依上揭道路交通安全規則規定，自應
    在路口停止線前暫停，不得復駛入交岔路口內，以免增加路
    口之壅塞，詎抗告人竟超越停止線，而將車停在行人穿越道
    上等待，已有不當，嗣其行向號誌既已轉換成紅燈時，抗告
    人本即不得再駕車進入、穿越該路口，詎其竟猶駕車駛至該
    交岔路口中央處，而為警攔停告發，是抗告人有闖紅燈之違
    規行為，至為明確。
    綜上所述，原處分機關因而就抗告人前揭違規行為，依首揭
    法條規定裁處罰鍰新台幣2700元，並記違規點數三點，並無
    不當，原審因而認抗告人之聲明異議為無理由，而予駁回，
    經核並無不合，抗告人執前開抗告意旨否認有闖紅燈之事實
    ，顯無理由，應予駁回。
據上論結，應依道路交通案件處理辦法第26條，刑事訴訟法第41
2條，裁定如主文。
中　　華　　民　　國　　94　　年　　6 　　月　　13　　日
                  臺灣高等法院交通法庭
                          審判長法　官　吳　敦
　　　　　　　　　　　　　　　　法  官  沈宜生
　　　　　　　　　　　　　　　　法  官  張傳栗
以上正本證明與原本無異。
不得再抗告。
　　　　　　　　　　　　　　　　書記官　秦慧榮
中　　華　　民　　國　　94　　年　　6 　　月　　14　　日
